# 请教陈版主、各位老师

提问人：非凡的肺肺 时间：2023-04-08 09:53:10
A公司有一个下属的非独立法人资格的鉴定所（独立核算），现有合作方愿出资 1000 万共同经营鉴定所，约定鉴定所的净利润按照A：合作方（6:4）进行分红，如无利润则不分红，同时 1000 万也无退出机制。
该笔交易通过协议约定，无股权合作，请教陈版主该笔交易应该如何进行会计处理？

回答人：chenyiwei
A公司收到合作方出资时，确认为一项金融负债（如其他流动/非流动负债）。
后续合作期间，该鉴定所的全部资产、负债、损益项目均并入A公司报表中反映。期末根据合作项目的损益情况，依据合作协议计算确定本期损益中归属于合作方的份额，计入A公司的损益（如营业成本或管理费用）并调整上述负债的账面价值。
向合作方分配款项时（不论是以收益分配还是收回投资等名义）均减少该负债的账面价值。